Minutes et répertoires du notaire Guy RÉMOND, 12 février 1620 - août 1663 (étude XVI)
Archives nationales
- Minutes de Guy RÉMOND, 12 février 1620 - août 1663; MC/ET/XVI/47 - MC/ET/XVI/128/B
  - Inventaires: Bertrand-André de Mouchy, marquis de Montcaverel, Henri de Mesmes, châteaux de Roissy et de Mongeville, dépôt de pièces. 1645 - 1651, MC/ET/XVI/128/B
    - Inventaire après décès d'Henri de Mesmes, 20 janvier 1651; MC/ET/XVI/128/B
      Inventaire incomplet. Comprend également l'inventaire réalisé au chateau de Mongneville. L'inventaire réalisé au chateau de Roissy manque
      Actes signalés par le personnel du Minutier central des notaires de Paris, 2003-2012 (base de données migrée: voir contexte dans le Plan d’orientation général - Notaires de Paris, guides thématiques du Minutier).
      inventaire après décès; Mesme, Henri de
- Répertoire(s) de Guy RÉMOND, 12 février 1620 - 14 décembre 1665; MC/RE/XVI/1
  - Répertoire. 1620, 12 février - 1665, 14 décembre, 12 février 1620 - 14 décembre 1665; MC/RE/XVI/1
    Répertoire des notaires Guy Remond (12 février 1620-31 août 1663), Etienne Remond (12 octobre 1663-14 décembre 1665).
    Informations concernant le classement et la cotation:
    Le niveau inférieur de description, quand il existe, correspond aux mentions d'actes contenues dans le répertoire. Parmi celles-ci, certaines peuvent y être décrites, de manière plus ou moins détaillée. Pour consulter l'acte proprement dit, il convient de rechercher la cote au niveau des articles (registre ou liasse) des minutes du notaire (cote de type 'MC/ET').